# 组成部分占集团TE的比例、SAD怎么确定

提问人：vienne007 时间：2018-02-03 21:58:25
请问，集团TE和SAD确定后，各组成部分占集团TE的比例、各组成部分SAD怎么确定。
谢谢！

回答人：chenyiwei
你查一下你所在事务所的集团审计方法指南，里面都应该有规定的，这是集团审计方法的基础性内容，各事务所的做法可能不一样，请以你所在事务所规定的方法为准。